【裁判字號】    97,訴,880
【裁判日期】    970724
【裁判案由】    商標異議
【裁判全文】
臺北高等行政法院判決
                                     97年度訴字第00880號
                              .
原      告  全國房展股份有限公司
代  表  人  甲○○（董事長）
被      告  經濟部智慧財產局
代  表  人  王美花（局長）
訴訟代理人  丙○○
參  加  人  英商B&Q公司
代  表  人  乙○○ ○○○○○.
訴訟代理人  陳長文律師
            蔡瑞森律師      （兼送達代收人）
上列當事人間因商標異議事件，原告不服經濟部中華民國97年02
月15日經訴字第09706101590號訴願決定，提起行政訴訟，並經
本院裁定命參加人獨立參加本件被告之訴訟。本院判決如下：
    主  文
原告之訴駁回。
訴訟費用由原告負擔。
    事  實
一、事實概要：原告於民國（以下同）95年02月21日以「BQ hou
    se!全國房產網、BEST QUALITY」商標（圖樣中之「房產網
    、BEST QUALITY、house」不得單獨主張專用權），指定使
    用於商標法施行細則第13條所定商品及服務分類表第36類之
    「信託服務、不動產買賣諮詢顧問、不動產買賣租賃之仲介
    、不動產估價、不動產經紀人、不動產買賣資訊」等服務；
    及第38類之「全球電腦資訊網路之電信連結、線上資訊傳輸
    、電腦終端機通訊傳輸、電腦影像訊息傳送、電子郵件傳送
    、電子信箱租賃、提供電子佈告欄之訊息傳送」等服務，向
    被告申請註冊，經被告核准列為註冊第0000000號商標。嗣
    參加人以該註冊商標有違商標法23條第1項第12、13款規定
    ，對之提起異議。案經被告審查，認系爭商標之註冊有違商
    標法第23條第1項第13款之規定，於96年11月27日以中台異
    字第960399號商標異議審定書為「第0000000號『BQ house!
    全國房產網、BEST QUALITY』商標之註冊應予撤銷」之處分
    。原告不服，提起訴願，經訴願決定駁回，原告猶未甘服，
    遂向本院提起行政訴訟。本院因認本件訴訟之結果，參加人
    之權利或法律上利益將受損害，乃依行政訴訟法第42條第1
    項規定，依職權裁定命參加人獨立參加本件被告之訴訟。
二、兩造聲明：
  (一)原告聲明：
  1.原處分及訴願決定均撤銷。
  2.訴訟費用由被告負擔。
  (二)被告聲明：
  1.駁回原告之訴。
  2.訴訟費用由原告負擔。
三、兩造之主張：
甲、原告主張：
  (一)兩造商標非屬構成近似之商標：
  1.商標近似係指二商標予人之整體印象有其相近之處，若其標
    示在相同或類似的商品/服務上時，以具有普通智識經驗之
    消費者，於購買時施以普通之注意，可能會有所混淆而誤認
    二商品/服務來自同一來源或誤認不同來源之間有所關聯（
    被告公告之「混淆誤認之虞」審查基準5.2.1參照）。商標
    近似之判斷得就二商標外觀、觀念及讀音為觀察。
  2.查系爭商標圖樣係由外文「BQ house、BEST QUALITY」與中
    文「各地房事專家免費咨詢服務團隊、房產問題免費咨詢」
    搭配「房屋圖形」所組成。雖然「house各地房事專家免費
    咨詢服務團隊、BEST QUALITY、房產問題免費咨詢及圖」業
    經聲明不在專用之內（按此係原告誤植其另案註冊之第0000
    000號商標，正確應為「房產網、BEST QUALITY、house」業
    經聲明不在專用之列），但是在使用仍為一體的，如同據以
    異議註冊第0000000號「B & Q」商標在使用上加了「特力屋
    」3個字一樣。是以，兩造商標圖樣南轅北轍，任何消費者
    一看即知其為二毫無相干之商標，亦不會做認何聯想，或是
    發生混淆誤認之情形，惟被告僅把「BQ」切割出來與「B &
    Q」做比較，顯不足採。
  3.退萬步言，系爭商標專用部份只剩外文「BQ」、「!」及「
    全國」之圖形專用，據以異議註冊第0000000、97439號「B
    & Q」等商標圖樣則由外文「B & Q」組成，並在使用上加「
    特力屋」共6個白色字舖以橘色為底。兩造商標圖樣構圖意
    匠明顯不同，系爭商標之外文部分雖有相同之「B」「Q」字
    母，惟其字體不同於據以異議諸商標之字體，且有「全國」
    、「!」文字符號在右側，整體明顯自成一體；據以異議諸
    商標係黑色粗字體，「B」「Q」中有一個「&」字，構圖為
    「B & Q」，一眼觀之即與系爭商標截然不同。是總括其全
    部以隔離的通體觀察，兩造商標之字體造型各不相同，外觀
    迥然有別，非可割裂而專以文字部分細為比對辨識，以具有
    普通知識經驗之消費者，於消費時施以普通所用之注意，應
    無發生混淆誤認之慮，尚難謂兩造商標構成近似。否則日後
    若有其他商標申請案，當中亦有「B」「Q」字樣者，豈非不
    論其是否有搭配其他文字或圖形而一律不准，形同壟斷英文
    字母「B」「Q」2字之使用，顯有權利濫用之嫌。
  (二)被告認為原告之服務與參加人公司存在相當高度類似，實屬
    速斷，非屬事實：
  1.查系爭商標指定使用於「信託服務、不動產買賣諮詢顧問、
    不動產買賣租賃之仲介、不動產估價、不動產經紀人、不動
    產買賣資訊」等服務，與據以異議註冊第0000000號「B & Q
    」商標指定使用之「分期付款融資，融資性租賃，貨幣兌換
    服務，旅行支票發行，不動產估價，提供信貸服務；電子基
    金轉帳；發行有價證券及信用卡及提供信用卡服務；發行簽
    帳卡服務；提供有關上述服務之資訊及其諮詢顧問」等服務
    相較，僅「不動產估價」相同而已；前者以不動產為主，後
    者係以金融為主，二者並無類似關係，應不致使消費者誤認
    二者為來自相同或有關聯之來源，故被告判斷顯然錯誤。
  2.查系爭商標指定使用於第38類之「全球電腦資訊網路之電信
    連結、線上資訊傳輸、電腦終端機通訊傳輸、電腦影像訊息
    傳送、電子郵件傳送、電子信箱租賃、提供電子佈告欄之訊
    息傳送」等服務，與據以異議之註冊第97439號商標所指定
    使用之「藉由電腦終端機傳送資料及文件」服務，二者使用
    項目各有不同範圍，若要強加冠以雷同或近似，亦僅文字上
    「電腦」、「傳送」等名詞相同而已，但就各個項目規定之
    內容均有其不同的網際網路運用領域及使用範圍，不能如被
    告以「皆為藉由網際網路提供資料通訊傳輸之服務」為由，
    即認為二者指定使用之項目服務相同或近似。
  (三)綜上所陳，兩造商標在商標圖樣構圖上不同，亦不近似，在
    服務項目上各有其範疇領域而不類似，被告及訴願機關認事
    用法實有違誤，懇請 鈞院鑒核，賜判決如訴之聲明，以維
    權益。
乙、被告主張：
  (一)本案存在之相關因素之審酌如下：
  1.商標是否近似暨其近似之程度：
    (1)商標近似係指二商標予人之整體印象有其相近之處，若其
      標示在相同或類似的商品/服務上時，以具有普通知識經
      驗之消費者，於購買時施以普通之注意，可能會有所混淆
      而誤認二商品/服務來自同一來源或誤認不同來源之間有
      所關聯（前揭審查基準5.2.1參照）。商標近似之判斷得
      就二商標外觀、觀念及讀音為觀察。
    (2)查系爭商標圖樣係由外文「BQ」下置「BEST QUALITY」、
      右接「house」及中文「全國房產網」搭配一驚嘆號設計
      圖組合所構成，其中「房產網、BEST QUALITY、house」
      業經聲明不在專用之內；又外文「BQ」字體碩大顏色深暗
      醒目，為系爭商標圖樣上予人印象深刻之主要識別部分，
      與據以異議諸商標相較，均有相同引人注意之外文字母「
      B、Q」，僅中間連接符號「&」有無之差異，因此觀念上
      兩造商標予人印象極為相近，以具有普通知識經驗之消費
      者，於交易時施以普通之注意，可能會有所混淆而誤認二
      服務來自同一來源或雖不相同但有關聯之來源，應屬構成
      近似之商標。
  2.服務是否類似暨其類似之程度：
    (1)服務類似係指服務在滿足消費者的需求上以及服務提供者
      或其他因素上，具有共同或關聯之處，如果標上相同或近
      似的商標，依一般社會通念及市場交易情形，易使一般接
      受服務者誤認其為來自相同或雖不相同但有關聯之來源者
      而言（前揭審查基準5.3.1參照）。
    (2)查系爭商標指定使用於第36類之「信託服務、不動產買賣
      諮詢顧問、不動產買賣租賃之仲介、不動產估價、不動產
      經紀人、不動產買賣資訊」等服務，與據以異議之註冊第
      0000000號商標指定使用之「分期付款融資，融資性租賃
      ，貨幣兌換服務，旅行支票發行，不動產估價，提供信貸
      服務；電子基金轉帳；發行有價證券及信用卡及提供信用
      卡服務；發行簽帳卡服務；提供有關上述服務之資訊及其
      諮詢顧問」等服務相較，皆為銀行或信託服務及不動產相
      關服務之範疇；又系爭商標指定使用於第38類之「全球電
      腦資訊網路之電信連結、線上資訊傳輸、電腦終端機通訊
      傳輸、電腦影像訊息傳送、電子郵件傳送、電子信箱租賃
      、提供電子佈告欄之訊息傳送」等服務，復與另一據以異
      議之註冊第97439號商標（原服務標章）指定使用之「藉
      由電腦終端機傳送資料及文件」等服務相較，皆為藉由網
      際網路提供通訊傳輸之服務，如標示相同或近似的商標，
      依一般社會通念及市場交易情形，易使一般服務接受者誤
      認其為來自相同或雖不相同但有關聯之來源，則兩造商標
      所指定使用之服務間存在相當高度之類似關係。
  (二)衡酌兩造商標圖樣構成近似及服務高度類似等因素加以判斷
    ，一般消費者極有可能誤認兩造商標所表彰之服務為同一來
    源之系列服務，或者誤認兩造商標之使用人間存在關係企業
    、授權關係、加盟關係或其他類似關係，而產生混淆誤認情
    事。從而，系爭商標之註冊應有商標法第23條第1 項第13款
    規定之適用。系爭商標既應依前揭規定撤銷其註冊，則其是
    否尚有違同法條第12款之規定，即毋庸審究，併予敘明。
  (三)綜上論述，被告原處分洵無違誤，敬請駁回原告之訴。
丙、參加人主張：
  (一)兩造商標應屬構成近似之商標：
  1.查系爭商標圖樣係由外文「BQ house!」、「BEST QUALITY
    」及中文「全國房產網」所共同組成；其中「house」、「B
    EST QUALITY」及「房產網」為指定服務之直接說明，不具
    商標識別性，不得註冊，並經原告聲明不在專用權在案，自
    非系爭商標之主要識別部分，因此系爭商標之主要識別部分
    為以粗黑字體書寫、佔該商標紙體比例極大之外文「BQ」部
    分，誠屬當然。
  2.由兩造商標圖樣之比較可知，兩造商標不但組成字母皆有「
    B」及「Q」，且2字母排列順序亦完全相同，差異者僅2字母
    間符號「&」（即「and」）而已，二者予人極為近似之外觀
    及寓目印象，消費者於交易時連貫呼唱自有造成混淆之虞。
    至原告主張「據以異議商標使用加上『特力屋』時，兩造商
    標不構成近似」，惟比對二商標是否近似，當然係以註冊商
    標圖樣作為比對，豈可任意擴張加上其他非商標圖樣之部分
    而一起比對，而再自行作出二商標不近似之結論，是原告主
    張自不足採。
  3.按「商標知名度越高識別性越高，消費者將其他商標與該著
    名商標聯想而生混淆誤認之可能性也越大。」為被告公佈之
    「混淆誤認之虞」審查基準5.6.3所載。查參加人據以異議
    商標已為一著名商標，故其識別性高，他人商標稍有攀附即
    有可能引起相關消費者產生混淆誤認之虞；遑論本件兩造商
    標之近似程度不僅僅為「稍有攀附」之程度，而係達於「高
    度近似」，因此消費者於看到系爭商標時，由於其與據以異
    議商標高度近似，及據以異議商標之高知名度，消費者自然
    會將系爭商標與據以異議商標作一聯想，或誤認二商標表彰
    之服務來源相同，或二者間有加盟關係或授權關係，因此系
    爭商標有致相關消費者混淆誤認之虞，足堪認定。
  (二)兩造商標指定使用之服務係相同或類似：
  1.查系爭商標係指定專用於第36類之「信託服務、不動產買賣
    諮詢顧問、不動產買賣租賃之仲介、不動產估價、不動產經
    紀人、不動產買賣資訊」等服務，及第38類之「全球電腦資
    訊網路之電信連結、線上資訊傳輸、電腦終端機通訊傳輸、
    電腦影像訊息傳送、電子郵件傳送、電子信箱租賃、提供電
    子佈告欄之訊息傳送」等服務；據以異議註冊第0000000號
    商標係指定於第36類之「分期付款融資，融資性租賃，保險
    服務，貨幣兌換服務，旅行支票發行，證券投資服務，不動
    產估價，提供信貸服務；財務資訊；電子基金轉帳；展期保
    證保險；發行有價證券及信用卡及提供信用卡服務；發行簽
    帳卡服務；保險服務；保險經紀；再保險服務；人壽保險之
    提供；家庭保險服務及有關機動車輛之保險服務；提供有關
    上述服務之資訊及其諮詢顧問服務」等服務；據以異議註冊
    第97439號商標係指定於第38類之「報業新聞傳輸；藉由電
    腦終端機傳送資料及文件；出租電訊設備及儀器」等服務。
  2.查兩造商標指定專用之服務中「不動產估價」服務完全相同
    ；系爭商標指定之服務亦與據以異議商標指定於「發行有價
    證券及信用卡及提供信用卡服務；發行簽帳卡服務」、「藉
    由電腦終端機傳送資料及文件」等服務類似，因此不論依被
    告公布之「商品及服務近似檢索參考資料表」或依社會一般
    通念，兩造商標指定之服務均屬相同類似之服務。更有甚者
    ，依被告公布之「著名商標保護審查要點」第2.2點規定：
    「商標著名程度愈高，即使商品/服務類似程度較低，仍易
    產生混淆誤認之虞。」當商標知名度越高，其保護所及之商
    品範圍越大。據以異議商標已為一著名商標，因此其不僅如
    同一般商標之保護及於相同或類似服務，更應擴大及於所有
    非相同或非類似但有可能因高知名度之關係，而導致相關消
    費者混淆誤認之服務。
  3.原告主張兩造商標僅有「不動產估價」一服務相同，而其並
    無提供此一服務，故兩造商標指定之服務並不類似，惟其不
    僅與本國商標法主要係採註冊保護主義而非使用保護主義之
    精神有違，更與商標法第23條第1項第13款本文規定之文義
    直接牴觸。
  (三)參加人之「B & Q」商標係參加人所首創，不但經長期廣泛
    使用，且已於全球各國取得商標註冊，早已為國內外相關消
    費者及業者所熟知而為「著名商標」：
  1.查據以異議商標為著名商標一事，參加人已於96年05月18日
    提呈於被告之異議理由書上有詳細陳述；且原告於起訴狀及
    準備程序中均不爭執，對於當事人所不爭執之事項視同自認
    ，因此據以異議商標已為一著名商標之事實，已無爭議。
  2.按「當相關消費者對衝突之二商標如僅熟悉其中之一者，則
    就該較為被熟悉之商標，應給予較大之保護。」為前揭審查
    基準第5.6.2所載。據以異議商標既因長久使用已成為一般
    消費大眾所知悉之著名商標，其保護範圍自較非著名之商標
    為大。是原告將高度近似之「BQ」，作為商標主要部分使用
    於相同類似或性質相關聯之服務上，自有致相關消費者混淆
    誤認其與據以異議商標係相同、或二商標所表彰之服務來源
    相同、或誤認二商標之使用人間存在關係企業、授權關係、
    加盟關係或其他類似關係，而生混淆誤認之情事，依商標法
    第23條第1項第13款之規定，應不得註冊。
  (四)原告主張「系爭商標使用至今，甚多消費者至其網站上瀏覽
    但並未見混淆誤認之情事，顯見系爭商標無致消費者混淆誤
    認之虞」，惟原告並未提出任何證據，以實其說，自不足採
    ；況若真有消費者瀏覽原告網站，也可能因兩造商標近似，
    而混淆誤認原告與參加人間有授權關係、加盟關係或為關係
    企業等關係，因此更應撤銷系爭商標之註冊，以維相關消費
    者之權益。
  (五)綜上所述，系爭商標之註冊應有商標法第23條第1項第13款
    規定之適用。敬祈 鈞院鑒核，賜判決如參加之聲明，用保
    參加人及相關消費者之合法權益，實感德便。
    理  由
一、按商標「相同或近似於他人同一或類似商品或服務之註冊商
    標或申請在先之商標，有致相關消費者混淆誤認之虞者」，
    不得註冊，為商標法第23條第1 項第13款所明定。所謂「有
    致相關消費者混淆誤認之虞」，係指兩商標因相同或構成近
    似，致使相關消費者誤認為同一商標，或雖不致誤認二商標
    為同一商標，但極有可能誤認二商標之商品/ 服務為同一來
    源之系列商品/ 服務，或誤認二商標之使用人間存在關係企
    業、授權關係、加盟關係或其他類似關係而言。判斷有無混
    淆誤認之虞，則應參酌商標識別性之強弱、商標之近似及商
    品/ 服務類似等相關因素之強弱程度、相互影響關係及各因
    素等綜合認定是否已達有致相關消費者產生混淆誤認之虞。
二、本件係原告前於95年02月21日以「BQ house! 全國房產網、
    BEST QUALITY」商標（圖樣中之「房產網、BEST QUALITY、
    house 」不得單獨主張專用權），指定使用於商標法施行細
    則第13條所定商品及服務分類表第36類之「信託服務、不動
    產買賣諮詢顧問、不動產買賣租賃之仲介、不動產估價、不
    動產經紀人、不動產買賣資訊」等服務；及第38類之「全球
    電腦資訊網路之電信連結、線上資訊傳輸、電腦終端機通訊
    傳輸、電腦影像訊息傳送、電子郵件傳送、電子信箱租賃、
    提供電子佈告欄之訊息傳送」等服務，向被告申請註冊，經
    被告核准列為註冊第0000000 號商標。嗣參加人以該註冊商
    標有違商標法23條第1 項第12、13款規定，對之提起異議。
    案經被告審查，認系爭商標之註冊有違商標法第23條第1 項
    第13款之規定，乃審定為「第0000000 號『BQ house! 全國
    房產網、BEST QUALITY』商標之註冊應予撤銷」之處分。原
    告不服，提起訴願，經訴願決定駁回，原告猶未甘服，向本
    院提起行政訴訟，並為如事實欄所載之主張。是本件應審究
    者厥為系爭商標有無違反商標法23條第1 項第13款之規定？
三、本院判斷如下：
  (一)按判斷商標近似，應以商標圖樣整體為觀察，此乃係由於商
    標呈現在商品之消費者眼前的是整體圖樣，而非割裂為各部
    分分別呈現；然所謂「主要部分」觀察，雖商標係以整體圖
    樣呈現，而商品予消費者關注或事後留在其印象中的，可能
    是其中較為顯著之部分，此一部分即屬主要部分。查本件系
    爭註冊第0000000 號「BQ house! 全國房產網、BEST QUALI
    TY」商標圖樣，係由外文「BQ」下置字體極小之墨色外文「
    BEST QUALITY」、右接字體較小之淡黃色外文「house 」並
    搭配一驚嘆號「! 」及中文「全國房產網」所組成；其中「
    房產網、BEST QUALITY、house 」業經聲明不在專用之列。
    而據以異議註冊第0000000 、97439 號「B & Q 」等商標圖
    樣係由外文「B 」、「Q 」二字母之間連接有符號「& 」所
    構成。二者相較，僅中間連接符號「& 」有無之差異而已，
    而外文「B 」、「Q 」均各為兩造商標圖樣上引人注意之主
    要部分，其外觀、讀音均相似，其整體予人印象極相彷彿；
    以具有普通知識經驗之消費者，於購買時施以普通之注意，
    可能會有所混淆而誤認二商品來自同一來源或雖不相同但有
    關聯之來源，應屬構成近似之商標。
  (二)再者，商品或服務類似之意義乃指二個不同的商品或服務，
    在功能、材料、產製者或其他因素上具有共同或關聯之處，
    如果標上相同或近似的，依一般社會通念或市場交易情形，
    易使商品或服務消費者誤認其為來自相同或雖不同但有關聯
    之來源，則此二個商品或服務間即存在類似的關係。另商品
    或服務分類係為便於行政管理及檢索之用，商品或服務類似
    與否之認定，尚非絕對受該分類之限制，是以商標法第17條
    第6 項規定：「類似商品或服務之認定，不受前項商品或服
    務分類之限制。」，因此，不同一類之商品或服務可能是類
    似商品或服務。查系爭商標指定使用於商標法施行細則第13
    條第36類之「信託服務、不動產買賣諮詢顧問、不動產買賣
    租賃之仲介、不動產估價、不動產經紀人、不動產買賣資訊
    」等服務，與據以異議之註冊第0000000 號商標指定使用之
    「分期付款融資，融資性租賃，貨幣兌換服務，旅行支票發
    行，不動產估價，提供信貸服務；電子基金轉帳；發行有價
    證券及信用卡及提供信用卡服務；發行簽帳卡服務；提供有
    關上述服務之資訊及其諮詢顧問」等服務相較，皆為銀行或
    信託服務及不動產相關服務之範疇，二者服務性質及行銷管
    道相近，且常來自相同之提供者及服務相同之消費組群，應
    屬同一或類似之服務。至原告於本院審理中主張就上開系爭
    商標所指定使用之「不動產估價」部分，已向被告申請予以
    刪除乙節；縱若屬實，惟查上開系爭商標所指定使用之其他
    部分，與據以異議之註冊第0000000 號商標指定使用之服務
    ，乃屬銀行或信託服務及不動產相關服務之範疇，對於同屬
    同一或類似之服務，亦無影響。又系爭商標指定使用於商標
    法施行細則第13條第38類之「全球電腦資訊網路之電信連結
    、線上資訊傳輸、電腦終端機通訊傳輸、電腦影像訊息傳送
    、電子郵件傳送、電子信箱租賃、提供電子佈告欄之訊息傳
    送」等服務，復與另一據以異議之註冊第97439 號商標（原
    服務標章）指定使用之「藉由電腦終端機傳送資料及文件」
    等服務相較，皆為藉由網際網路提供資料通訊傳輸之服務，
    亦屬同一或類似之服務。是以二者如標示相同或近似的商標
    ，依一般社會通念及市場交易情形，易使一般服務接受者誤
    認其為來自相同或雖不相同但有關聯之來源，則兩造商標所
    指定使用之服務間存在相當高度之類似關係。
  (三)另按相關消費者對衝突之二商標如僅熟悉其中之一者，則就
    該較為被熟悉之商標，應給予較大之保護（商標審查基準5.
    6.2 參照）。查參加人英商「B & Q 」公司，自西元1960年
    設立成立以來，即使用「B & Q 」為公司名稱及商標對外營
    業，迄今已有40年歷史，已在全球多國及國際組織申請取得
    「B & Q 」註冊商標，且自87年起即在我國取得「B & Q 」
    系列註冊商標，此有參加人檢送之我國及英國等多國之註冊
    資料、參加人公司網頁資料、宣傳單及電視廣告光碟資料附
    原處分卷本可稽。足以認定據以異議商標，已為相關消費者
    所較為熟悉者，依上開審查基準，亦應予以較大之保護。
  (四)綜上，揆諸兩造商標高度近似之程度及指定商品間高度類似
    之程度，及據以異議商標為消費者所較為熟悉之商標，且其
    識別性頗高等因素；依一般社會通念及市場交易情形，相關
    商品消費者自易誤認其為來自相同或不相同但有關聯之來源
    ，而致產生混淆誤認之虞。從而，被告以系爭商標有違商標
    法第23條第1 項第13款之規定，而為系爭商標之註冊應予撤
    銷之處分，依法自無不合。
四、綜上所述，原處分依法並無不合，訴願決定予以維持，亦無
    違誤。原告訴請撤銷原處分及訴願決定，為無理由，應予駁
    回。
五、本件事證已明，兩造其餘主張或答辯，已與本院判決結果無
    影響，爰毋庸一一論列，併此敘明。
據上論結，原告之訴為無理由，依行政訴訟法第98條第1 項前段
，判決如主文。
中    華    民    國    97    年    7     月    24    日
                   臺北高等行政法院第七庭
                             審判長法  官  黃秋鴻
                                   法  官  陳金圍
                                   法  官  林玫君
上為正本係照原本作成。
如不服本判決，應於送達後20日內，向本院提出上訴狀並表明上
訴理由，如於本判決宣示後送達前提起上訴者，應於判決送達後
20日內補提上訴理由書（須按他造人數附繕本）。
中    華    民    國    97    年    7     月    24    日
                                   書記官  林苑珍


司法院資訊處製作；財團法人民間司法改革基金會備份。
